# 求助陈版主，固定资产在质保期内出现质量问题，尾款不予支付，并且供应商会有经济赔偿

提问人：409910318 时间：2020-05-26 12:08:00
2015 年 1 月甲公司购入一台无需安装设备， 1000 万元（不含税）。假设增值税税率13%。供应商已开具全额发票1130 万元（含税），质保期 5 年，已支付90%款项 1017 万元，剩余质保金 113 万元未支付。由于在 2018 年出现质量问题，产出产品不符合要求。尾款不予支付，并且需要供应商赔款 50 万元。
会计处理上是否应该将未支付的 113 万元冲减固定资产原值：借：固定资产-100万，贷：应付账款-113万，贷：进项税额转出 13 万，并将赔款 50 万元进入营业外收入。还是直接将尾款 113 万元+赔偿金 50 万元一次性进入营业外收入？

回答人：chenyiwei
该事项不属于前期差错，应在与供应商达成协议时进行账务处理，无需追溯重述前期数据。
对于无需支付的尾款，如你所述冲减固定资产账面价值，相应地对后续剩余年限内的折旧进行调整。
对于 50 万元赔偿款，要确定是否针对本企业实际发生且已计入损益的损失项目（例如产品售价下跌的损失、支付给本企业的客户的赔偿等）。如有，则在已发生且已计入损益的该类损失的限度内计入营业外收入；如果该笔赔偿款超出了本企业实际发生且已计入损益的损失的，则超出部分仍冲减固定资产账面价值。